【裁判字號】    90,易,1312
【裁判日期】    900905
【裁判案由】    詐欺
【裁判全文】
臺灣臺中地方法院刑事判決                          九十年度易字第一三一二號
    公  訴  人  台灣台中地方法院檢察署檢察官
    被      告  甲○○
右列被告因詐欺案件，經檢察官提起公訴（九十年度偵字第二七號），本院判決如左
：
    主  文
甲○○連續意圖為自己不法之所有，以詐術使人將本人之物交付，處有期徒刑參月。
如易科罰金，以參佰元折算壹日。
    事  實
一、甲○○意圖為自己不法之所有，於民國（下同）八十七年十二月間至八十八年二
    月間，先以將在台中縣、市地區所承包之小量鐵窗工程轉包給乙○○，起初乙○
    ○完工後，甲○○均以現金給付，見取得乙○○之信任後，甲○○向乙○○詐稱
    ：改以每月結算之方式給付工程款，致乙○○陷於錯誤，而自八十八年五月間起
    ，至同年七月間止，承做甲○○所轉包在台中縣、市地區之大量鐵窗之工程，總
    計工程款為新台幣（下同）二十萬三千五百九十九元。乙○○屢次向甲○○催討
    上開欠款，甲○○簽發面額一萬元之本票二十一紙以為搪塞，然上開本票屆期仍
    均未獲兌現，且甲○○均避不見面，乙○○始知受騙。
二、案經告訴人乙○○訴由臺灣臺中地方法院檢察署檢察官偵查起訴。
    理  由
一、訊據被告甲○○固坦承於上開時、地將該等工程轉包予告訴人乙○○等情，惟矢
    口否認有為何詐欺犯行，辯稱：伊並無欺騙告訴人之意，是因伊腳痛無法工作，
    才將工程轉包給告訴人，伊共介紹四筆工程，有二筆費用共十幾萬元沒有收到錢
    ，才未支付積欠告訴人工程款云云，惟查：右揭犯罪事實，業據告訴人於本院審
    理時指稱：伊於八十七年開始承做被告介紹的工程，開始時被告均給付現金，後
    來改採月結的方式，被告所欠的款項是四件工程，這四件工程只相差幾天而已，
    做完工程後，伊就找不到被告（見本院九十年四月三十日訊問筆錄）等語，並有
    被告所簽發之面額一萬元之本票二十一張在卷可稽，且被告自承：伊先前與告訴
    人來往一、二年，讓告訴人領了四萬多元，伊所欠告訴人債務中有二筆工程共十
    萬餘元未能收到工程款（見偵查卷第二十二頁、本院九十年四月三十日訊問筆錄
    ）等語，被告先前均與告訴人小額交易，而其後竟於二月內介紹四筆工程，僅十
    餘萬元未收到工程款，卻積欠告訴人二十餘萬元等情，足見被告具有不法所有之
    意圖甚明。是被告上開所辯，顯係事後卸責之詞，尚不足採信。本件事證明確，
    被告犯行應堪認定，應予依法論科。
二、核被告甲○○所為，係犯刑法三百三十九條第一項之詐欺取財罪。被告先後多次
    犯行，時間緊接，所犯係構成要件相同之罪名，顯係基於概括犯意為之，應依刑
    法第五十六條論以連續犯一罪，並加重其刑。爰審酌被告因一時貪圖小利，犯罪
    之動機、手段、犯罪所得非鉅，及所生危害，犯罪後未能坦承犯行，尚無悔意，
    惟告訴人業自被告處取得部分工具抵償等一切情狀，量處如主文所示之刑，以示
    懲儆。又刑法第四十一條業於九十年一月十日公布，而於同年一月十二日生效，
    依修正後之同法第四十一條第一項之規定，本件被告所犯最重本刑為五年以下有
    期徒刑，而受有期徒刑六月以下之宣告，自屬得易科罰金之情形，與修正前之刑
    法第四十一條相比較，修正後之新法較有利於被告，自應依刑法第二條第一項前
    段，適用裁判時之法律，是以被告所處之主文之刑，並諭知易科罰金之折算標準
    。
據上論斷，應依刑事訴訟法第二百九十九條第一項前段，刑法第二條第一項前段、第
五十六條、第三百三十九條第一項、修正後刑法第四十一條第一項前段，罰金罰鍰提
高標準條例第一條前段、第二條，判決如主文。
中      華      民      國      九十      年      九    月      五      日
                                臺灣臺中地方法院刑事第六庭
                                    法  官  劉  麗  瑛
右正本證明與原本無異。
如不服本判決，應於送達後十日內向本院提出上訴狀 （須附繕本） ，上訴於台灣高等
法院台中分院。
                                    書記官
中      華      民      國      九十      年      九    月      六      日
附錄論罪科刑法條
刑法第第三百三十九條第一項
意圖為自己或第三人不法之所有，以詐術使人將本人或第三人之物交付者，處五年以
下有期徒刑、拘役或科或併科一千元以下罰金。


司法院資訊處製作；財團法人民間司法改革基金會備份。
